# 请教陈老师-营业成本的划分

提问人：chierbuxi 时间：2012-07-22 09:05:11
请问陈老师关于营业成本的划分问题 企业存货采用月末一次加权平均法核算，存在期初数和期末数，现在有关部门要求将主营业务成本按照直接材料、直接人工和制造费用进行归类，如何划分呢？想了很久，觉得除非能追溯到刚开始生产产品的时点，即期初数为零的情况下，才能划分的出来，否则没办法划分。请问陈老师我的理解是否有误。有没有比较合理的办法进行归类呢？ 谢谢

回答人：chenyiwei
不清楚该企业生产流程的特点？所采用的成本核算方法是分批法还是分步法？ 成本构成中各要素所占比例是否基本稳定？存货周转率是否基本稳定？如果这些参数在各年度都比较稳定，则可以通过一定方法作出相对合理的测算结果。这种结果能否被接受还取决于有关部门（信息使用者）对准确度的要求是否很高。 建议先试试看采用“平行结转分步法”重新编制某一个月的成本计算表。

提问人：chierbuxi 时间：2012-07-22 18:04:26
回复 chenyiwei 的帖子
企业时化工生产企业，有多个产品系列，型号更多，目前是按照系列类别列报营业成本。财务做成本核算也是按照料工费先进行归集，然后再计入存货成本，但是因为期初数、期末数、加权平均的影响导致再往细分存在困难。是证监会要求的

回答人：chenyiwei
如果是这种用途，对准确度的要求应该不会非常高，相当于一般的分析性复核程序，是允许有一定误差的。可以结合申报期内的成本构成和存货周转率等参数作大致的测算。